Config:
  hfst:
    Gen: ../../../src/generator-gt-norm.hfst
    Morph: ../../../src/analyser-gt-norm.hfst
  xerox:
    Gen: ../../../src/generator-gt-norm.xfst
    Morph: ../../../src/analyser-gt-norm.xfst
    App: lookup

Tests:

  Verb - dándas - ENGLISH : # CLASS_AS_STEM_2

     dándas+V+Imm+Pres: dándiija
     dándas+V+Simp+Pres: dándiijang
     dándas+V+Dir+Past: dándiijan
     dándas+V+NonFact: dándiijang
     dándas+V+Interr+Pres+Hab: dándiijang
     dándas+V+Pres+Hab: dándiijanggang
     dándas+V+Pres+Hab+NonFact: dándiijangang
     dándas+V+Dir+Past+Hab: dándiijiinii
     dándas+V+Interr+Past+Hab: dándiijaangaa
     dándas+V+Indir+Past+Hab: dándiijaangaan
     dándas+V+Interr+Near+Fut: dándiijang k̲asaʼáa
     dándas+V+Near+Fut: dándiijang k̲asaʼáang
     dándas+V+Interr+VNear+Fut: dándiijang k̲asaasdláa
     dándas+V+VNear+Fut: dándiijang k̲asaasdláang
     dándas+V+Cert+Pres: dándiijʼahlanggang
     dándas+V+Cert+Past: dándiijʼahlanggan
     dándas+V+Cert+Past+Hab: dándiijʼahlanggiinii
     dándas+V+Cert+Rel: dándiijʼahlans
     dándas+V+Rflx: dándiijʼahl
     dándas+V+3pl+Interr+Pres+Hab: dándiijangʼwaa
     dándas+V+3pl+Pres+Hab: dándiijangʼwaang
     dándas+V+3pl+Pres+Hab+NonFact: dándiijangʼwaa.ang
     dándas+V+Neg+Pres+Hab: dándiijangʼanggang
     dándas+V+Neg+Pres+Hab+NonFact: dándiijangʼangang
     dándas+V+Neg+Interr+Near+Fut: dándiijang k̲asaaʼáng
     dándas+V+Neg+Near+Fut: dándiijang k̲asaaʼánggang
     dándas+V+Neg+Interr+VNear+Fut: dándiijang k̲asaasdläʼáng
     dándas+V+Neg+VNear+Fut: dándiijang k̲asaasdläʼánggang
     dándas+V+Neg+3pl+Interr+Pres+Hab: dándiijangʼangʼwaa
     dándas+V+Neg+3pl+Pres+Hab: dándiijangʼangʼwaang
     dándas+V+Neg+3pl+Pres+Hab+NonFact: dándiijangʼangʼwaa.ang

